---
title: "HW01"
author: "Shainting"
date: "2019/7/12"
output: 
  html_document:
    toc: true
    toc_depth: 2
    toc_float:
      collapsed: false
      smooth_scroll: false
---
```{r setup, include = FALSE}
library(knitr)
library(dplyr)
library(kableExtra)
knitr::opts_chunk$set(echo = TRUE)
options(knitr.table.format = "html")
```

<h3>勞工對工作時數之滿意情形</h3>
```{r}
employeeHour <- read.csv("D:/School/2019 - CS - X/data/勞工對工作時數之滿意情形.csv", header=FALSE, fileEncoding ="UTF-8-BOM")

kable(employeeHour %>% filter(V1 == "年齡") %>% select(-V1, -V3) %>% setNames(c("年齡層","很滿意","滿意","普通","不滿意","很不滿意"))) %>% kable_styling() %>% scroll_box(height = "300px")
```

<h3>勞工對整體工作之滿意情形</h3>
```{r}
employeeEntire <- read.csv("D:/School/2019 - CS - X/data/勞工對整體工作之滿意情形.csv", header=FALSE, fileEncoding ="UTF-8-BOM")

kable(employeeEntire %>% filter(V1 == "年齡") %>% select(-V1, -V3) %>% setNames(c("年齡層","很滿意","滿意","普通","不滿意","很不滿意"))) %>% kable_styling() %>% scroll_box(height = "300px")
```
<h3>開發紀錄</h3>
<ol>
  <li>由於檔案的編碼問題，所以增加了<code>fileEncoding = "UTF-8-BOM"</code></li>
  <li>原來的資料格式是長這個樣子
```{r echo=FALSE}
kable(read.csv("D:/School/2019 - CS - X/data/勞工對工作時數之滿意情形.csv" ,  fileEncoding ="UTF-8-BOM")) %>% kable_styling() %>% scroll_box(height = "200px")
```
  實在太亂了，而且每一個欄位的title變數不好用<br>
  所以加上<code>header = FALSE</code>而不使用原來的變數
```{r echo=FALSE}
kable(read.csv("D:/School/2019 - CS - X/data/勞工對工作時數之滿意情形.csv", header=FALSE, fileEncoding ="UTF-8-BOM")) %>% kable_styling() %>% scroll_box(height = "200px")
```
  </li>
  <li>在這裡，我想要知道不同年齡層之間工作滿意度的差別，所以我們取<code>filter(V1 == "年齡")</code>(由於有<code>%>%</code>符號的關係，所以filter方法的第一個函數不需要把資料丟進去，只要在前面宣告一次就可以)
```{r echo=FALSE}
kable(read.csv("D:/School/2019 - CS - X/data/勞工對工作時數之滿意情形.csv", header=FALSE, fileEncoding ="UTF-8-BOM") %>% filter(V1 == "年齡")) %>% kable_styling() %>% scroll_box(height = "200px")
```
  </li>
  <li><code>select(-V1, -V3)</code>，V1為統計項目，V3為樣本數，這兩項資料不需要，所以在變數前面加<code>-</code>符號來做反選取，如此一來，剩下的就是我們要的資料了
```{r echo=FALSE}
kable(read.csv("D:/School/2019 - CS - X/data/勞工對工作時數之滿意情形.csv", header=FALSE, fileEncoding ="UTF-8-BOM") %>% filter(V1 == "年齡") %>% select(-V1, -V3)) %>% kable_styling() %>% scroll_box(height = "200px")
```
  </li>
  <li>
  接下來就是重新命名變數名稱，以方便之後圖形化的步驟，<code>setNames(c("年齡層","很滿意","滿意","普通","不滿意","很不滿意"))</code>
```{r echo=FALSE}
kable(read.csv("D:/School/2019 - CS - X/data/勞工對工作時數之滿意情形.csv", header=FALSE, fileEncoding ="UTF-8-BOM") %>% filter(V1 == "年齡") %>% select(-V1, -V3) %>% setNames(c("年齡層","很滿意","滿意","普通","不滿意","很不滿意"))) %>% kable_styling() %>% scroll_box(height = "200px")
```
  </li>
</ol>
<h3>學習來源</h3>
<ol>
  <li><a href="https://statistical-programming.com/setnames-r-function-example">SetNames方法</a></li>
  <li><a href="https://medium.com/@kstseng/r-markdown-template-a4b0449a56d5">knitr套件簡易教學，資料輸出表格化</a></li>
</ol>
